【裁判字號】    97,交聲,279
【裁判日期】    970131
【裁判案由】    違反道路交通管理處罰條例聲明異議
【裁判全文】
臺灣臺北地方法院交通事件裁定         97年度交聲字第279號
原處分機關  臺北市交通事件裁決所
異  議  人
即受處分人  甲○○
上列異議人即受處分人因違反道路交通管理處罰條例案件，對於
臺北市交通事件裁決所於96年12月21日所為之處分（原處分案號
：北市裁四字第裁22-AEW238217號）聲明異議，本院裁定如下：
    主  文
異議駁回。
    理  由
一、按汽車駕駛人未領有駕駛執照駕駛機器腳踏車者，處新臺幣
    （下同）6,000元以上12,000元以下罰鍰，道路交通管理處
    罰條例第21條第1項第1款定有明文。
二、本件原處分機關即臺北市交通事件裁決所以異議人即受處分
    人甲○○騎乘車牌號碼BKG-010 號重型機車，於民國96年10
    月3 日晚上11時40分許，在臺北市○○街，因「未領有駕駛
    執照駕駛機器腳踏車」之違規，經臺北市政府警察局大同分
    局員警以異議人違反道路交通管理處罰條例第21條第1項第1
    款舉發。嗣因異議人未於應到案日期（96年10月18日）前到
    案或繳納罰鍰，逾越應到案期限60日以上，原處分機關遂於
    96年12月21日依道路交通管理處罰條例第21條第1項第1款及
    違反道路交通管理事件統一裁罰基準表規定，裁處異議人新
    臺幣9,600元之罰鍰。
三、異議人聲明異議意旨略以：由於異議人身體狀況不好，又無
    工作收入，實無力繳納罰鍰，懇求暫緩，並附中興醫院、新
    光醫院診斷書、殘障手冊等件影本為證，為此聲明異議，請
    求撤銷原處分等語。
四、經查：
  (一)異議人於96年10月3日晚上11時40分許在臺北市○○街，騎
    乘車牌號碼BKG-010號重型機車，因未領有駕駛執照駕駛機
    器腳踏車之違規，而為臺北市政府警察局大同分局員警舉發
    之事實，為異議人所不爭執，並有臺北市政府警察局96年10
    月3日北市警交字第AEW238217號舉發違反道路交通管理事件
    通知單附卷足憑，是異議人之違規事實，堪以認定。
  (二)異議人雖辯稱身體狀況不好，無力繳納罰鍰云云。惟查，異
    議人之辯詞於上開違規事實之認定並無影響，且依違反道路
    交通管理事件統一裁罰基準及處理細則、違反道路交通管理
    事件統一裁罰基準表等規定，原舉發機關及原處分機關對於
    違反道路交通管理處罰條例之違規行為，僅能就駕駛人（或
    所有人）違規車種類別（機器腳踏車或汽車）、違規情節、
    期限內繳納罰鍰或到案聽候裁決者與否等情形，依法行使裁
    量權裁處罰鍰，此外，並無裁量空間可以斟酌違規人之經濟
    狀況，而予以免罰，是受處分人自尚難以前開理由，遽為卸
    免行政罰鍰之依據。
  (三)異議人雖以其經濟狀況不佳為由，請求暫緩繳納罰鍰云云。
    惟查，按「義務人依其經濟狀況或因天災、事變致遭受重大
    財產損失，無法一次完納公法上金錢給付義務者，行政執行
    處於徵得移送機關同意後，得酌情核准其分期繳納；經核准
    分期繳納，而未依限繳納者，行政執行處得廢止之」，行政
    執行法施行細則第27條定有明文。是罰鍰究應如何繳納、得
    否暫緩，係屬執行方法之問題，與裁罰之成立與否無關，非
    本院所得審究，故異議人若因經濟狀況無法一次完納公法上
    金錢給付義務者，應向公路主管機關或行政執行處請求分期
    繳納，附此敘明。
五、綜上所述，異議人確有在前開時、地「未領有駕駛執照駕駛
    機器腳踏車」之違規行為。原處分機關依前開道路交通管理
    處罰條例第24條第1項第1款及違反道路交通管理事件統一裁
    罰基準表之規定，裁處受處分人罰鍰9,600 元，尚無違誤。
    異議人猶執前詞指摘原處分不當，為無理由，自應將其異議
    駁回。
六、據上論結，依道路交通案件處理辦法第19條，裁定如主文。
中    華    民    國    97    年    1     月    31    日
                  交通法庭法  官  林孟皇
以上正本證明與原本無異
如不服本裁定應於送達後5日內向本院提出抗告狀
                          書記官  宋德華
中    華    民    國    97    年    1     月    31    日


司法院資訊處製作；財團法人民間司法改革基金會備份。
